---
title: "R作业2"
author: "2233361郭旭"
date: "2022-11-25"
output: html_document
---

```{r setup, include=FALSE}
knitr::opts_chunk$set(echo = TRUE)
```

## 1 Using the iri dateset

### 1.1 Get a subset with STATE_CODE 6 and SHRP_ID starting with 050

筛选出iri数据集中**STATE_CODE**值为**6**且**SHRP_ID**开头为**050**的数据。

```{r,warning=FALSE,message=FALSE}
library(tidyverse)
library(data.table)

iri <- fread("data-assignment\\LTPP\\iri.csv")
iri_6_050 <-
  iri |>
  dplyr::filter(STATE_CODE == 6 & stringr::str_detect(SHRP_ID,"^050"))
iri_6_050
```

### 1.2 Get the summary statistics of each section: min, max, and mean

对iri数据集中数据进行分组，并统计各组数量，然后分别计算各组**IRI**的**最小值、最大值和平均值**。

```{r,warning=FALSE,message=FALSE}
iri_m <- iri |>
  group_by( STATE_CODE, SHRP_ID ) |>
  summarise(
    observation = n(),
    iri_max = max(IRI),
    iri_min = min(IRI),
    iri_mean = mean(IRI),.groups = "drop"
  )
iri_m
```

### 1.3 Sort the summarized data by mean IRI in descending order (report results for one section only)

首先根据**IRI平均值**，对数据进行**降序**排序，然后筛选出一组数据进行展示。

```{r,warning=FALSE,message=FALSE}
iri_m_order <-
  iri_m |>
  arrange(-iri_mean) |>
  dplyr::filter(STATE_CODE == 6 & str_detect(SHRP_ID,"050"))
iri_m_order
```

### 1.4 Generate a scatter plot for the averaged IRI against the time for a selected section, and then give your interpretation of the plot

首先筛选出要处理的数据，然后根据对数据进行分组，并求IRI平均值，最后对所选部分的**IRI平均值**和**时间**的关系生成**散点图**。

```{r,warning=FALSE,message=FALSE}
library(ggthemes)

iri_date_IRI <-
  fread("data-assignment\\LTPP\\iri.csv") |>
  dplyr::filter(STATE_CODE == 6 & str_detect(SHRP_ID,"050")) |>
  group_by(STATE_CODE, SHRP_ID, VISIT_DATE) |>
  summarise(iri_mean = mean(IRI),.groups = "drop") |>
  separate(VISIT_DATE, into=c("VISIT_DATE", "time"), sep="\\,") |>
  mutate(VISIT_DATE = parse_date(VISIT_DATE, "%m/%d/%y")) |>
  mutate_if(is.numeric, ~round(.x, 3))

p1 <-
  iri_date_IRI |>
  ggplot(aes(x=VISIT_DATE, y=iri_mean)) +
  geom_point(aes(color=SHRP_ID), shape=16, size=2, stroke=1/2, alpha=3/4) +
  geom_smooth(aes(color=SHRP_ID), method="loess", se=FALSE, linewidth=1/3) +
  geom_smooth(method="loess", se=TRUE, linewidth=3/2) +
  scale_color_ptol() +
  labs(x="DATE", y="Mean IRI (m/km)", title="STATE_CODE: 6")
p1

p2 <-
  iri_date_IRI |>
  ggplot(aes(x=VISIT_DATE, y=iri_mean)) +
  geom_point(shape=16, size=2, stroke=1/2, alpha=3/4) +
  geom_smooth(method="loess", se=FALSE, linewidth=1/2) +
  scale_color_brewer() +
  facet_wrap(~SHRP_ID, ncol=3) +
  labs(x="DATE", y="Mean IRI (m/km)", title="STATE_CODE: 6")
p2
```

**数据分析：**经过查询相关资料，IRI为国际平整度指数。**整体分析：**根据数据分析所得的散点图，筛选出的相关路段IRI指数整体呈现出先降后升的趋势。早期路面平整度下降，原因可能是新建公路缺乏路面养护或路面养护方法效果不佳；中期路面国际平整度指数基本保持不变，说明养护作业效果较好；后期路面国际平整度指数升高，原因可能是对路面进行了翻修，或者采用了新的更有效的养护技术。**分组分析：**其中，3、4、7、8号路段国际平整度指数均保持在一定范围内，说明养护作业效果良好，并且未采取新的措施或方法；5、6号路段国际平整度指数前中期保持在一定范围内，后期升高值较大，可能采取了新措施或方法；1、2、9号路段，国际平整度指数咸下降到一定水平，后升高，可能道路新建一段时间后才开始养护作业，并在后期采取了新措施或新养护方法。

## 2 Using the CRSS datasets in 2017

### 2.1 Get the intersection of the datasets accident and person

对**ACCIDENT**和**PERSON**数据集进行了**inner_join**操作。

```{r,warning=FALSE,message=FALSE}
library(data.table)

datasets_intersection <-
  list("data-assignment/CRSS/ACCIDENT.csv",
       "data-assignment/CRSS/PERSON.csv") |>
  map(fread) |>
  reduce(inner_join) |>
  distinct()
```

### 2.2 Tabulate the total number of observations in each injury severity (INJ_SEV)

统计不同每种**损伤严重程度**的**数量**。

```{r}
inj_sev_obs <-
  fread("data-assignment/CRSS/PERSON.csv") |>
  group_by(INJ_SEV) |>
  summarise(INI_SEV_NUM = n(),.groups = "drop")
inj_sev_obs
```

### 2.3 Merge the accident dataset with the vehicle dataset, and report the dimension of your results and number of missing values in one variable of the right dataset

合并**accident**和**vehicle**数据集(**left_join**)，并计算合并后数据集的**维度**和右侧数据集其中一个变量的**缺失值数量**。

```{r,warning=FALSE,message=FALSE}
acc_veh_left <-
  list("data-assignment/CRSS/ACCIDENT.csv",
       "data-assignment/CRSS/VEHICLE.csv") |>
  map(fread) |>
  reduce(left_join) |>
  distinct()
dim(acc_veh_left)
sum(is.na(acc_veh_left$VEH_NO))
```

## 3 Push your homework to a git repository

在本地建立git仓库，并push到git远程仓库中。
